【裁判字號】    97,訴,806
【裁判日期】    970827
【裁判案由】    偽造有價證券
【裁判全文】
臺灣臺中地方法院刑事判決               97年度訴字第806號
公  訴  人  臺灣臺中地方法院檢察署檢察官
被      告  戊○○
指定辯護人  本院公設辯護人  乙○○
上列被告因偽造有價證券案件，經檢察官提起公訴（96年度偵字
第29120號、97年度偵字第2783號），本院判決如下：
    主  文
戊○○意圖供行使之用，而偽造有價證券，處有期徒刑貳年，緩
刑伍年。偽造如附表所示之支票貳紙，均沒收。
    事  實
一、戊○○因缺錢花用，於民國96年7 月初某日，趁其妻丁○○
    （已於96年7 月26日離婚）外出時，在臺中縣大里市○○路
    將軍二巷4 號住處，竊得丁○○所有空白支票5 紙（付款人
    為國泰世華銀行干城分行、戶名丁○○、帳號000000000 號
    、票號各為AD0000000 號、AD0000000 號、AD0000000 號、
    AD0000000 號及AD0000000 號）及印鑑章1 枚（竊盜部分，
    未據告訴），未經丁○○同意或授權，意圖供行使之用，基
    於偽造有價證券之犯意，在附表所示支票2 紙，各偽填如附
    表所示之票面金額及發票日，再偽造「丁○○」簽名署押各
    1 枚，及盜蓋「丁○○」印文於發票人欄及票面金額欄各1
    枚，而偽造完成如附表所示之支票2 紙。於96年9 月17日前
    某日，將附表所示支票2 紙，分別交付予甲○○及己○○，
    其中係向甲○○清償所欠債務55,000元，另向己○○借款票
    面金額50,000元，以為行使。丁○○於96年9 月17日發現前
    揭支票失竊後，向臺中市國泰世華銀行干城分行辦理票據掛
    失止付，嗣甲○○及己○○屆期提示附表所示支票未獲兌付
    ，經警循線查悉上情。
二、案經臺中市警察局第三分局報請臺灣臺中地方法院檢察署檢
    察官偵查起訴。
    理  由
壹、程序方面：
    按被告以外之人於審判外之言詞或書面陳述，除法律有規定
    者外，不得作為證據。被告以外之人於審判外之陳述，雖不
    符刑事訴訟法第159 條之1 至4 之規定，而經當事人於審判
    程序同意作為證據，法院審酌該言詞陳述或書面陳述作成時
    之情況，認為適當者，亦得為證據。刑事訴訟法第159 條第
    1 項、第159 條之5 第1 項分別定有明文。被害人丁○○、
    甲○○及己○○之警詢筆錄，均屬被告以外之人在審判外之
    言詞及書面陳述，原不得作為證據，但經被告同意作為證據
    ，本院審酌該言詞陳述作成之情況，認為適當，得為證據，
    合先敘明。
貳、實體方面：
一、訊據被告於本院坦承上揭事實不諱，核與被害人丁○○、己○○及甲○○於警詢指訴情節相符，並有臺灣票據交換所臺
    中市分所函文、掛失止付票據提示人資料查報表、附表所示
    支票影本、退票理由單影本、掛失止付通知書影本及遺失票
    據申報書影本等在卷可稽，本件事證明確，被告犯行，堪以
    認定。
二、核被告所為，係犯刑法第201 條第1 項之意圖供行使之用，
    而偽造有價證券罪。被告盜用印章及偽造署押行為，為偽造
    有價證券部分行為；其偽造有價證券後，持以行使，行使偽
    造有價證券低度行為，為偽造有價證券高度行為吸收，不另
    論罪。又被告先於警詢供稱：我是利用丁○○不在家時，於
    家中客廳玻璃櫥窗內竊取丁○○的支票，然後於同地點取出
    曾雪任印鑑章後開立該支票等語；復於檢察官訊問時供稱：
    總共開2 張支票，開給甲○○及己○○，是我偽造丁○○簽
    名及偷拿他印章去蓋的，都是同一天開的等語甚詳。是被告
    前後偽造2 張有價證券之行為，係利用同一時機，基於同一
    犯意下之接續多次行為，僅侵害一個法益，應為接續犯，屬
    單純一罪。論告意旨認被告上開2 次犯行，應予分論併罰，
    容有誤會。又被告先於警詢供稱：因一時缺錢，所以想先以
    支票向友人周轉等語；復於本院審理中，與被害人丁○○、
    己○○及甲○○達成和解，並償還積欠被害人己○○、甲○○之款項，且被害人丁○○、己○○及甲○○均表示不追究
    被告之刑事責任等情，有本院準備程序筆錄、調解程序筆錄
    及甲○○書立之和解書在卷。是本院考量被告係竊取其前妻
    丁○○所有支票及印章，且為清償債務及借款，而偽造附表
    所示之支票，惟金額難謂甚高，犯後已清償所有欠款，因認
    縱宣告法定罪低刑度，猶嫌過重，被告之犯罪情狀，尚非全
    無可憫之處，應依刑法第59條規定，減輕其刑。爰審酌被告
    利用前妻丁○○將附表所示支票及印章放置在家中之機會，
    偽造如附表所示之支票，持以向被害人甲○○及己○○清償
    債務及借款，及於本院審理中與被害人丁○○、甲○○及己○○達成和解，並清償積欠甲○○及己○○之債務，暨犯後
    坦承犯行等一切情狀，量處如主文所示之刑。又被告未曾受
    有期徒刑以上刑之宣告，有台灣高等法院被告前案紀錄表在
    卷可參。經此教訓，被告應知惕勵，信無再犯之虞，因認被
    告所受宣告之刑，以暫不執行為適當，爰依刑法第74條第1
    項第1 款規定，併予宣告被告緩刑5 年，以啟自新。被告偽
    造如附表所示之支票2 張，依刑法第205 條規定，不問屬於
    犯人與否，均應依法宣告沒收。至於被告在支票2 張之「發
    票人」欄偽造「丁○○」署名各1 枚，因已各附屬於支票上
    ，無法分開，支票既已沒收，附屬於支票上之偽造簽名，自
    無庸再依刑法第219 條規定，重複為沒收之諭知。另被告偽
    造支票號碼AD0000000 號、AD0000000 號及AD0000000 號，
    經以國字書寫票面金額時，因書寫錯誤，均已當場撕去，丟
    在家中垃圾桶等情，業據被告於本院供述甚明。按支票應記
    載一定之金額，又欠缺票據法所規定票據上應記載事項之一
    者，其票據無效，此觀票據法第125 條第1 項第2 款、第11
    條第1 項前段規定自明。又偽造有價證券罪不處罰未遂，是
    冒用他人名義簽發支票，苟未記載一定金額，因仍不具備有
    效票據之外觀，其偽造票據之行為未全部完成，尚不能責令
    擔負偽造有價證券罪責。是被告既未完成此部分偽造有價證
    券之犯行，且已將上開未偽造完成之支票3 紙丟棄，自不得
    依刑法205 條規定宣告沒收，併此說明。
據上論斷，應依刑事訴訟法第299條第1項前段，刑法第201條第1
項、第59 條、第74條第1 項第1 款、第205 條，刑法施行法第1
條之1 ，判決如主文。
本案經檢察官丙○○到庭執行職務
中    華    民    國    97    年    8     月    27    日
                  刑事第十六庭  審判長法  官  林念祖
                                      法  官  楊文廣
                                      法  官  柯志民
上正本證明與原本無異。
如不服本判決，應於收受送達後10日內向本院提出上訴書狀（應
敘述具體理由並附繕本）。
上訴書狀如未敘述理由，應於上訴期間屆滿後20日內補提理由書
於本院。
                                      書記官  賴亮蓉
中    華    民    國    97    年    8     月    27    日
附表：
┌──┬───┬───┬────┬─────┬──────────┐
│編號│發票人│發票日│ 面  額 │  票  號  │    內      容      │
├──┼───┼───┼────┼─────┼──────────┤
│ 01 │丁○○│9.│55,000元│AD0000000 │偽造丁○○署名1 枚，│
│    │      │      │        │          │盜用丁○○印章2 枚。│
├──┼───┼───┼────┼─────┼──────────┤
│ 02 │丁○○│10.10.│50,00元 │AD0000000 │偽造丁○○署名1 枚，│
│    │      │      │        │          │盜用丁○○印章2 枚。│
└──┴───┴───┴────┴─────┴──────────┘
論罪之法條全文：
刑法第201條
意圖供行使之用，而偽造、變造公債票、公司股票或其他有價證
券者，處三年以上十年以下有期徒刑，得併科三千元以下罰金。
行使偽造、變造之公債票、公司股票或其他有價證券，或意圖供
行使之用，而收集或交付於人者，處一年以上七年以下有期徒刑
，得併科三千元以下罰金。


司法院資訊處製作；財團法人民間司法改革基金會備份。
